臺灣新竹地方法院刑事裁定
                                       111年度聲字第13號
聲  請  人  臺灣新竹地方檢察署檢察官
受  刑  人  鄭峻誠



上列聲請人因受刑人數罪併罰有二裁判以上，聲請定其應執行之
刑（111年度執聲字第6號），本院裁定如下：
    主  文
鄭峻誠犯如附表所示之罪所處之刑，應執行有期徒刑參年肆月，
如易科罰金，以新臺幣壹仟元折算壹日。
    理  由
一、聲請意旨略以：上列受刑人鄭峻誠因犯竊盜等案件，先後經
    判決確定如附表，應依刑法第53條及第51條第5款，定其應
    執行之刑，爰依刑事訴訟法第477條第1項聲請裁定等語。
二、茲檢察官聲請定其應執行之刑，本院審核認聲請為正當，應
    定其應執行之刑，爰依刑事訴訟法第477條第1項，刑法第53
    條、第51條第5款、第41條第1項前段、第8項，裁定如主文
    。　　　　
中　　華　　民　　國　　111 　年　　1 　　月　　11　　日
                  刑事第七庭  法  官  王子謙
以上正本證明與原本無異。
如不服本裁定，應於裁定送達後5日內向本院提出抗告狀。
中　　華　　民　　國　　111 　年　　1 　　月　　11　　日
                              書記官  廖宜君
附表：
編　　　　　號  1 2 3 罪　　　　　名  毒品危害防制條例 毒品危害防制條例 毒品危害防制條例 宣　　告　　刑  有期徒刑5月 有期徒刑5月 有期徒刑3月  犯　罪　日　期  107年5月8日下午3時8分採尿起往前回溯96小時內某時許 107年5月25日凌晨1時30分採尿起往前回溯96小時內某時許 107年5月25日 凌晨1時20分許 偵查(自訴)機關年　度　案　號  新竹地檢 107年度毒偵字第1581號等 新竹地檢 107年度毒偵字第1581號等 新竹地檢 107年度毒偵字第1581號等 最  後  事實審 法　　院 新竹地院 新竹地院 新竹地院  案　　號 107年度竹簡字第1056號 107年度竹簡字第1056號 107年度竹簡字第1056號  判決日期 107年10月29日 107年10月29日 107年10月29日 確  定   判  決 法　　院 新竹地院 新竹地院 新竹地院  案　　號 107年度竹簡字第1056號 107年度竹簡字第1056號 107年度竹簡字第1056號  判　　決確定日期 107年11月12日 107年11月12日 107年11月12日 備　　　　　 註  編號1至3應執行有期徒刑9月     編號1至8應執行有期徒刑2年3月   

編　　　　　號  4 5 6 罪　　　　　名  毒品危害防制條例 毒品危害防制條例 毒品危害防制條例 宣　　告　　刑  有期徒刑5月 有期徒刑5月 有期徒刑5月  犯　罪　日　期  107年7月30日晚上7時36分採尿起往前回溯96小時內某時許 107年7月31日 晚上7時許 107年5月15日 上午9時許 偵查(自訴)機關年　度　案　號  新竹地檢 107年度毒偵字第2317號 新竹地檢 107年度毒偵字第2013號 新竹地檢 107年度毒偵字第1483號等 最  後  事實審 法　　院 新竹地院 新竹地院 新竹地院  案　　號 107年度易字第1081號 108年度竹簡字第61號 108年度竹簡字第142號  判決日期 108年1月9日 108年1月31日 108年4月22日 確  定   判  決 法　　院 新竹地院 新竹地院 新竹地院  案　　號 107年度易字第1081號 108年度竹簡字第61號 108年度竹簡字第142號  判　　決確定日期 108年1月9日 108年3月4日 108年5月20日 備　　　　　 註    編號6至7應執行有期徒刑8月   編號1至8應執行有期徒刑2年3月   

編　　　　　號  7 8 9 罪　　　　　名  毒品危害防制條例 竊盜 竊盜 宣　　告　　刑  有期徒刑5月 有期徒刑3月 有期徒刑5月 犯　罪　日　期  107年5月26日 上午9時許 107年5月20日 晚上8時50分許 107年10月13日 下午4時10分許 偵查(自訴)機關年　度　案　號  新竹地檢 107年度毒偵字第1483號等 新竹地檢 108年度偵字第123號 新竹地檢 107年度偵字第10879號等 最  後  事實審 法　　院 新竹地院 新竹地院 新竹地院  案　　號 108年度竹簡字第142號 108年度竹簡字第331號 107年度易字第1112號  判決日期 108年4月22日 108年6月28日 108年2月27日 確  定   判  決 法　　院 新竹地院 新竹地院 新竹地院  案　　號 108年度竹簡字第142號 108年度竹簡字第331號 107年度易字第1112號  判　　決確定日期 108年5月20日 108年7月29日 108年4月1日 備　　　　　 註  編號6至7應執行有期徒刑8月  編號9至12應執行有期徒刑10月   編號1至8應執行有期徒刑2年3月  編號9至13應執行有期徒刑1年2月 

編　　　　　號  10 11 12 罪　　　　　名  竊盜 竊盜 竊盜 宣　　告　　刑  有期徒刑3月 有期徒刑3月 有期徒刑3月 犯　罪　日　期  107年9月14日 凌晨5時40分前某時許 107年10月5日 凌晨6時23分許 107年10月16日 上午7時許 偵查(自訴)機關年　度　案　號  新竹地檢 107年度偵字第10879號等 新竹地檢 107年度偵字第10879號等 新竹地檢 107年度偵字第10879號等 最  後  事實審 法　　院 新竹地院 新竹地院 新竹地院  案　　號 107年度易字第1112號  107年度易字第1112號 107年度易字第1112號  判決日期 108年2月27日 108年2月27日 108年2月27日 確  定   判  決 法　　院 新竹地院 新竹地院 新竹地院  案　　號 107年度易字第1112號 107年度易字第1112號 107年度易字第1112號  判　　決確定日期 108年4月1日 108年4月1日 108年4月1日 備　　　　　 註  編號9至12應執行有期徒刑10月     編號9至13應執行有期徒刑1年2月   

編　　　　　號  13   罪　　　　　名  毒品危害防制條例   宣　　告　　刑  有期徒刑5月   犯　罪　日　期  107年10月6日 晚上11時許   偵查(自訴)機關年　度　案　號  新竹地檢 107年度毒偵字第2717號   最  後  事實審 法　　院 新竹地院    案　　號 108年度竹簡字第116號    判決日期 108年5月31日   確  定   判  決 法　　院 新竹地院    案　　號 108年度竹簡字第116號    判　　決確定日期 108年7月1日   備　　　　　 註  編號9至13應執行有期徒刑1年2月